【裁判字號】    99,上訴,134
【裁判日期】    990226
【裁判案由】    搶奪
【裁判全文】
臺灣高等法院高雄分院刑事判決         99年度上訴字第134號
上  訴  人  臺灣高雄地方法院檢察署檢察官
被      告  乙○○
上列上訴人因被告搶奪案件，不服臺灣高雄地方法院98年度訴字
第1284號中華民國98年11月10日第一審判決（起訴案號：臺灣高
雄地方法院檢察署98年度偵字第11510 號），提起上訴，本院判
決如下：
    主  文
上訴駁回。
    理  由
一、公訴意旨略以：乙○○與甲○○（已經原審法院以搶奪未遂
    罪判處罪刑1 年確定）共同基於意圖為自己不法所有之犯意
    聯絡，由乙○○騎乘車牌UBB-209 號機車搭載甲○○，於98
    年4 月9 日下午1 時11分許，行經高雄縣鳳山市○○路42號
    前時，見丙○○○騎乘腳踏車斜背黑色布包1 只（內有手機
    1 具、證件、現金2800元），旋即趁丙○○○不備之際，由
    甲○○自後拉扯丙○○○該斜背之黑色布包，丙○○○因重
    心不穩摔倒在地而受有腋下、膝蓋、腳踝擦傷之傷害（傷害
    部分，未據告訴），甲○○隨之跳車繼續拉扯搶奪該背包，
    適為路人當場發覺報警查獲而未能得逞，乙○○見狀騎車逃
    離現場，因認被告乙○○涉有刑法第325 條第3 項、第1 項
    之搶奪未遂罪嫌。
二、按犯罪事實應依證據認定之，無證據不得認定犯罪事實；不
    能證明被告犯罪者，應諭知無罪之判決，刑事訴訟法第154
    條第1 項、第301 條第1 項分別定有明文。再按事實之認定
    應憑證據，如未能發現相當證據或證據不足以證明，自不能
    以推測或擬制之方法，以為裁判基礎；認定不利於被告之事
    實，須依積極證據，苟積極證據不足為不利於被告事實之認
    定時，即應為有利於被告之認定，更不必有何有利之證據；
    認定犯罪事實所憑之證據，雖不以直接證據為限，間接證據
    亦包括在內，然而無論直接或間接證據，其為訴訟上之證明
    ，須於通常一般之人均不致於有所懷疑，而得確信其為真實
    之程度者，始得據為有罪之認定，倘其證明尚未達到此一程
    度，而有合理性懷疑之存在時，事實審法院復已就其心證上
    理由予以闡述，敘明其如何無從為有罪之確信，因而為無罪
    之判決，尚不得任意指為違法，此有最高法院40年臺上字第
    86號、30年上字第816 號及76年臺上字第4986號判例意旨可
    資參照。
三、公訴人認被告乙○○涉有刑法第325 條第3 項、第1 項之普
    通搶奪未遂罪嫌，係以被告乙○○騎車搭載甲○○之際，由
    甲○○下手搶奪丙○○○背包未遂，被告乙○○於甲○○下
    車行搶時，並未制止甲○○等情，業經被害人丙○○○於警
    詢指述歷歷，嗣於檢察官偵查中另以證人身分對甲○○、乙○○搶奪情節結證綦詳，被告乙○○辯稱：有出言制止被告
    甲○○云云，顯係卸責之詞。被告乙○○雖辯稱：當天乃為
    搭載甲○○前往凱旋醫院看診云云，惟甲○○於案發當天並
    無預約就診，亦無掛號記錄，有高雄市立凱旋醫院函文1 份
    附卷可稽；參以案發當時，並非交通尖峰時段，路上僅有幾
    部車輛，被告乙○○非必需靠近被害人丙○○○行駛，苟其
    與甲○○無搶奪之犯意聯絡，被告乙○○為何違反一般駕駛
    習慣，騎車駛近被害人，使甲○○得以出手行搶。是被告乙○○辯稱：不知甲○○準備行搶等語，諉無足採等為其主要
    論據。
四、訊據被告乙○○對於在98年4 月9 日下午1 時11分許，騎乘
    機車搭載甲○○，行經高雄縣鳳山市○○路42號前經過騎乘
    腳踏車之被害人丙○○○之身旁，及甲○○有乘機搶奪被害
    人丙○○○之黑色布包而未得逞等事實，固供認不諱，惟堅
    詞否認有共同搶奪之犯行，辯稱：當天中午甲○○撥打0000
    000000號行動電話門號與伊，要伊載他去凱旋醫院看醫生，
    甲○○一共撥打2 通，第一通來電是在中午12點多，適伊從
    鼓山前往凱旋醫院喝美沙冬的路上，伊遂答應甲○○，伊那
    段期間在高雄市政府文化局所轄左營東門古蹟等地擔任打掃
    工作，本來打算載甲○○去凱旋醫院後再去工作，甲○○第
    二通來電，伊已經在要去載他的路上；伊到鳳山載他之後，
    他叫伊先騎到籬仔內的公園去找朋友，伊不知道他要做什麼
    ，之後伊就載他前往凱旋醫院；伊之機車非常破舊，無法騎
    快，經過一個十字路口後，就發生本件搶奪未遂之案件，上
    開案發地點沒什麼車，因為機車道都被汽車佔用，伊只好騎
    在快車道內，伊不知道為何甲○○會突然出手搶奪他人之布
    包，被害人丙○○○之腳踏車一倒下，伊就馬上發現並停下
    來在腳踏車旁邊，因為伊有感覺到自己的機車重心改變了一
    下，本以為是自己撞倒了旁邊的腳踏車，沒想到回頭卻看見
    甲○○正在拉扯被害人丙○○○之布包，於是伊趕緊出聲叫
    ：「成仔，你還人（臺語）！」，但甲○○不聽伊制止，並
    跳下車繼續拉扯，伊不曾遇過這種事情，不知該如何處理，
    而且伊工作得來不易，不想因為這件事情而失掉工作，便跟
    被害人說：「小姐，這跟我沒關係！」然後就離開現場趕去
    上班，伊之前亦載甲○○二、三次都沒有發生事情等語。
五、經查：
  (一)被害人丙○○○確於98年4 月9 日下午1 時11分許，騎乘腳
    踏車行經高雄縣鳳山市○○路42號前，遭乘坐於被告乙○○
    機車後座之甲○○搶奪其斜背於身上之皮包而未得逞之事實
    ，業據被害人丙○○○於警詢及檢察官偵查中證述在卷，核
    與原審共同被告甲○○於原審審理時以證人之身分證稱：「
    我看到她背了一個背包，我就伸手拉到她的皮包，被害人就
    從腳踏車摔下來，我也從機車後座摔下來，我跟被害人拉扯
    了2 、3 下之後，乙○○就騎機車離開」等語大致相符（見
    原審卷第69-70 頁）；是被害人丙○○○確有在上開時地遭
    甲○○搶奪財物而未得逞之事實，應堪認定。次所應審究者
    係被告乙○○與甲○○就上開搶奪犯行是否有犯意之聯絡及
    行為之分擔？
  (二)被害人丙○○○雖於檢察官偵查中具結證稱：「坐後座之男
    子跳下後，騎車之人停一下就直接騎走了……騎車之男子並
    無制止坐後座之男子，也沒有呼喊：『阿成，不要』，我想
    可能是旁邊有人出來，他就騎走了」等語（見偵查卷第45頁
    ）。惟其於原審審理中則具結證稱：當時事發突然，伊腦筋
    一片空白，故全未注意乙○○有無出聲制止甲○○，在偵查
    中所述有關乙○○有停了一下就直接騎走等語，係伊所推測
    ，因當伊回神時，發現機車已經不在，伊才推想機車應是被
    騎走了等語（見原審卷第76-78 頁）。按當時被害人丙○○○係突受外力推擠而從腳踏車上摔落，為顧全其財物，於驚
    魂未定之際，即與甲○○發生拉扯，則被害人丙○○○因而
    未能注意一旁之被告乙○○有無出聲制止甲○○及被告乙○○究竟何時離去等情，尚合乎常情，綜合被害人丙○○○前
    後所述各節，其於偵查中所為之證述，尚不足為否定被告乙○○曾有出聲制止甲○○之情事。反觀被告甲○○、乙○○
    自警詢、檢察官偵查及原審審理時，就被告乙○○曾經出聲
    制止甲○○乙節，二人始終均為一致之陳述，有歷次警詢、
    檢察官偵查及原審審理筆錄在卷可憑。參以甲○○於原審審
    理中具結證稱：伊是當場被逮捕，而乙○○應是事後經員警
    打電話給他，始到案說明案情；伊於98年4 月9 日下午2 時
    50分製作調查筆錄時，沒有跟乙○○碰面，伊不清楚乙○○
    何時至派出所製作筆錄；乙○○至派出所製作調查筆錄前，
    伊均沒有跟乙○○碰面說話，直到鳳山偵查隊時，始碰到乙○○，但在鳳山偵查隊沒有另外製作筆錄；伊與乙○○坐同
    一臺警備車到地檢署，在拘留室等待訊問時，乙○○始質問
    伊為何要這麼做，伊答以：『我要看醫生錢不夠，發生就發
    生了，我不是故意要害你』等語（見原審卷第68-73 頁）。
    核與被告乙○○於原審審理中辯稱：伊沒有遇過這種情形，
    不知道如何處理，隨後就接到警察來電問伊願否自動到案說
    明，伊表示願意並告訴警察這件事與伊無關，伊到警局時，
    警察告知甲○○已經做完筆錄，被移送到刑事組等語，情節
    大致相符。而甲○○確係於當日當場經警逮捕並於下午3時
    30分許即經警方偵訊完畢，被告乙○○係經警方通知後於同
    日下午5 時10許開始正式接受警方之偵訊，有渠等警詢筆錄
    在卷可資參照。是被告乙○○並無與甲○○有勾串之機會，
    因此上開陳述應非勾串所致。又如被告乙○○確有與甲○○
    共謀搶奪，則衡諸常情，其應於甲○○與被害人丙○○○雙
    雙倒地進行拉扯之際，下車助甲○○一臂之力以完成渠等共
    謀搶奪財物之目的，而非逕行騎車離去，再者，被告乙○○
    自97年3 月1 日起迄於98年6 月9 日止均持續在一方清潔打
    腊有限公司任職，有該公司所出具之員工在職證明書附卷可
    憑（原審卷第89頁）。被告乙○○辯稱：當時伊一方面是急
    於上班，而甲○○又不聽勸阻，才騎車離去等語，亦非全無
    憑據。是甲○○於警詢中率先提及被告乙○○曾出聲阻止其
    行搶等語，並非出自與被告乙○○間之勾串之詞，所證應堪
    採信。
  (三)被告乙○○當時係正在凱旋醫院接受美沙冬替代療法之治療
    ，有該院開給被告乙○○之美沙冬專用回診卡在卷可憑（見
    原審卷第88頁）。而被告乙○○所使用之門號0000000000號
    行動電話，於98年4 月9 日中午12時12時14分及52分許，確
    各有接聽1 通發自0000000000 號（位於中崙四路）公共電
    話之通話紀錄，有乙○○上開行動電話門號之中華電信資料
    查詢結果一份在卷可憑，核與甲○○於警詢中證稱：「當日
    是其以公共電話撥打上開門號連絡乙○○」等語；於原審審
    理時具結證稱：「伊是於當日中午以中崙四路上公共電話撥
    打上開門號連絡乙○○」等語；於本院審理時證稱：「（你
    於98年4 月9 日下午12時14分及52分許用公共電話打給乙○○，要求他騎車載你？）有，是請他載我去凱旋醫院看病，
    他到我鳳山住家樓下超商載我」等語大致相符（見本院上訴
    卷第43頁），亦與被告乙○○上開所辯當天甲○○之連絡時
    間、通話次數相符。再者，證人甲○○於原審審理時具結證
    稱：「當天伊撥電話是要乙○○載伊前往凱旋醫院，向醫生
    詢問頭部腫瘤開刀事宜，並非預約掛號赴診，因為伊沒有健
    保，看醫生很貴，所以先請乙○○載伊前往公園向友人借錢
    ，但沒有借到錢，才會臨時起意對路人行搶等語，所證之時
    序、路程等情節，亦與被告乙○○上開所辯相符，足認被告
    乙○○所述當天確係應甲○○之邀而搭載甲○○前往凱旋醫
    院，應非虛構。雖高雄市立凱旋醫院於98年5 月22日以高市
    凱醫成字第0980003288號函則覆稱：「98年4 月9 日並無甲○○之預約掛號紀錄」等語（見偵查卷第41頁）。惟縱未經
    掛號預約，亦非不得現場掛號，或洽詢服務處相關人員，是
    尚難以當天證人甲○○並無預約掛號，即據以推論當天被告
    乙○○搭載甲○○之初即有與之共謀搶奪他人財物之犯意。
    再者，經本院向該院函查甲○○是否有因頭部腫瘤前往就醫
    之記錄，亦經覆稱：「並無頭部腫瘤之就醫資料」等語（見
    本院上訴卷第31頁）。惟證人甲○○於本院審理時證稱：「
    我之前有在凱旋醫院掛號，當時我的右前額有一個腫瘤，掛
    完號之後，因為錢不夠就沒有看診，乙○○當時要去凱旋醫
    院喝美沙酮，我拜託他順便載我過去，我想看能否動手術將
    腫瘤取出，後來我爸爸帶我去鳳山的診所割除」等語（見本
    院上訴卷第43頁）。當次掛號後既未接受醫師看診，則無有
    關頭部腫瘤之相關就醫記錄亦屬當然，不能因此即認證人甲○○關於當天要求被告乙○○以機車搭載其外出之目的係在
    尋找搶奪之對象，且依高雄市立凱旋醫院所檢送有關甲○○
    之就醫記錄觀之，甲○○自98年3 月11日起亦在該院接受煙
    毒勒戒之療程，縱該院當天並無安排甲○○勒戒之療程，惟
    被告乙○○係聽信甲○○之要求而搭載甲○○前往，且渠等
    行進之方向亦與高雄市立凱旋醫院之位置相符，有地圖在卷
    可憑（見原審卷第63頁），則亦不能排除被告乙○○係遭甲○○利用之可能，是不能僅憑甲○○未預約，即認被告乙○○與之有共同之犯意聯絡。
  (四)本件案發地點為二線道，依到場員警拍攝之現場照片所示，
    案發路段機慢車道均被停放車輛所佔用，故該路段同方向僅
    餘一線道供人車行駛；再參以被害人丙○○○倒地之處，地
    上有一灘水漬，適位於一輛自用小客車旁之快車道上，有照
    片1 張在卷可憑（見警卷第7 頁）；足認被害人丙○○○亦
    騎乘腳踏車於快車道上，核與被告乙○○所辯：案發地點沒
    什麼車，因為機車道都被汽車佔用，伊只好騎在快車道內等
    情相符。足見本件案發路段機慢車道已被停放汽車佔用，縱
    使路上行進車輛甚少，然在被害人丙○○○之腳踏車與被告
    乙○○之機車俱被迫行駛於同一快車道之情況下，被告乙○○縱使於超車之際駛近被害人丙○○○腳踏車旁，亦難認其
    意在方便甲○○得以行搶，更難謂此舉有何「違反一般駕駛
    習慣」之情。何況證人甲○○於本院審理時亦證稱：「（你
    要搶的時候有無跟乙○○講『機車靠近被害人近一點』？）
    我沒有跟乙○○說，那條路沒有什麼車，我坐後座，看到被
    害者騎腳踏車，我靠身體的力量歪靠過去搶」、「（如果被
    告不配合你，你如何搶？）被告載我，車子到那裡時，我身
    體彎過去搶，拉扯中我跳車」等語（見本院上訴卷第43-44
    頁）。核與被告乙○○於原審審理中辯稱：「被害人之腳踏
    車一倒下，伊就馬上發現，並停下來在腳踏車旁邊，因為伊
    有感覺到自己的機車重心改變了一下，本以為是自己撞到了
    旁邊的腳踏車，沒想到回頭卻看見甲○○在拉扯被害人的布
    包，……甲○○……並跳下車繼續拉扯」等語大致相符，亦
    與被害人丙○○○於檢察官偵查中及原審審理時具結證稱：
    「甲○○於其跌倒後，從機車後座跳下來抓其包包」等語相
    符，堪認當時被告乙○○並無配合之跡象。是公訴意旨以：
    案發當時並非交通尖峰時段，路上僅有幾部車輛，被告乙○○非必須靠近被害人丙○○○行駛為基礎，推論被告乙○○
    竟違反一般駕駛習慣，騎車駛近被害人身旁，以利被告甲○○得以出手行搶，遽而認定被告乙○○與甲○○間有搶奪之
    犯意聯絡，尚有誤會。再者，被告乙○○所騎乘之車牌號UB
    B-20 9號輕型機車係其所有，有車號查詢資料在卷可憑（見
    原審卷第34頁），如其有意與甲○○共同行搶，衡情應無騎
    乘懸掛自己車牌之機車行搶之理，參以被告乙○○案發後並
    未加速逃逸俾提供甲○○拉扯助力以遂行搶奪犯行，反而立
    即減慢速度停車，致甲○○尚且須從後座跳下繼續拉扯被害
    人之黑色布包，而未有何拖行被害人之狀況，核與一般使用
    機車搶奪者均於得手之際即加速逃離之手法尚有差異，益徵
    被告乙○○與甲○○間並無行為分擔與犯意聯絡。
  (五)綜上所述，卷存之證據尚不足以認定被告乙○○與甲○○間
    確有共同搶奪之犯意聯絡及行為分擔。此外，復查無其他積
    極證據足認被告乙○○涉有共同搶奪未遂之犯行，被告乙○○被訴搶奪罪嫌尚屬不能證明，揆諸上開刑事訴訟法之規定
    與判例要旨，自應為被告乙○○無罪之諭知。
六、原審因而以不能證明被告乙○○犯搶奪未遂罪，而為被告乙○○無罪之諭知，經核與法並無不合。檢察官上訴意旨雖以
    ：(一)被告乙○○騎乘機車，自後方突然逼近被害人丙○○○
    ，其距離實屬「異常接近」，蓋案發之際，該路段除被告乙○○所騎乘之機車及隨後趕來逮捕現行犯之巡邏員警外，並
    無任何車輛往來，被害人丙○○○騎乘腳踏車係緊靠路邊行
    駛，亦有路口監視器翻拍照片為證，且被害人丙○○○於原
    審審理時亦證稱：當時沒有人車擁擠到需要靠近我的腳踏車
    等語；證人甲○○亦證稱：乙○○的機車有「擦身經過」被
    害人腳踏車旁，我在機車上只要有點把重心偏向被害人處等
    語，均足見在此人車往來稀少之際，被告乙○○所為，明顯
    違反一般駕駛習慣，係異常且刻意迫近緊靠路邊騎乘腳踏車
    之被害人丙○○○；此外，證人即被害人丙○○○另證稱：
    「我感覺後腦勺被重重推了一把，重心不穩整個人倒下」等
    語可知，被告乙○○非但違反駕駛常態，甚至與一般飛車搶
    奪，伸長手臂以勾拉扯皮包之案型不同。(二)被告乙○○當時
    行車速度約時速30、40公里左右，一般人騎乘機車搭載乘客
    ，倘後方乘客身體稍為傾斜或扭動，該騎士均會感覺重心有
    所偏移，若乘客動作稍大，亦有可能重心不穩，致車倒之虞
    ；本件甲○○身在機車後座，時速高達30、40公里，於機車
    車身異常迫近被害人丙○○○之際，猛然出手行搶，尚有壓
    頭、拉扯之一連串劇烈動作，倘被告乙○○果真與甲○○間
    ，無何犯意聯絡，亦未存有默契，心中一無所知，則在此突
    發激烈震動下，被告乙○○同被害人丙○○○均猝不及防之
    際，焉有被告乙○○非但未遭受任何驚嚇，反能毫無知覺、
    一無所悉的穩住並平衡、維持行車重心且向前行進而未傾倒
    ，且使甲○○得以順利成功且精準的為大力壓頭、續為拉扯
    皮包等舉之理？參以在場三人中，甲○○、被害人丙○○○
    均已因重心不穩而摔落地面，則被告乙○○此翻辯詞，熟能
    置信。(三)觀偵查卷第22頁7 張連續照片所示可知，當日12時
    49分22秒至23秒間，被告乙○○車速刻意放慢，仍在等待各
    照片右上角遭民眾圍捕之被告甲○○脫身上車（照片第1、2
    張比對）；後見加入追捕之路人越來越多，甚至向事發地飛
    奔而至，遂於1 秒後即12時49分23秒至24秒間，加速駛離現
    場（依照片第2 、3 張顯示，右下角另有路人飛奔而至加入
    圍捕行列，被告乙○○遂將機車加速駛離，因其一秒間即駛
    過至少兩個店面之寬度，與先前照片第1 、2 張顯示，一秒
    間僅駛過約一台車身之距離不同），足證被告乙○○事發後
    ，係先停頓等待被告甲○○，後見路旁之人陸續見義勇為前
    往逮捕現行犯，遂加速駛離現場。又倘系爭搶奪案件與被告
    乙○○無涉，則被告乙○○當時身上又有手機，且與甲○○
    聯絡過，見眾人已圍捕甲○○，非但未參與圍捕，反停車等
    待甲○○上車，亦捨報警之途不為，見眾人圍捕，甲○○突
    圍無望，始逕自離開現場，後又未見任何積極報警等釐清無
    辜舉措，所辯與常情不合。(四)依一般日常生活經驗，欲見大
    醫院之醫生，若非透過掛號之途，或與該醫院醫師事先有所
    認識而約定，根本毫無機會見到大醫院之駐診醫師，何況甲○○根本說不出醫生之姓名，何來有得醫生允准之可能，是
    原判決採信甲○○之證言恐有違經驗法則等語，指摘原判決
    不當。惟按：(一)甲○○搶奪被害人丙○○○財物之地點係在
    高雄縣鳳山市○○路42號前，此經被害人丙○○○證述在卷
    ，並有查證照片在卷可按（見警卷第7 頁）。是偵查卷第21
    頁所示路口監視器所拍攝在斑馬線旁騎乘腳踏車之被害人丙○○○之照片並不足證明當時搶奪現場之交通狀況；何況，
    依上開監視器所翻拍之照片觀之，被害人丙○○○係靠近斑
    馬線騎乘腳踏車，而被告乙○○則係在離斑馬線較遠之位置
    騎乘機車，因此，依渠等騎乘之相關位置亦不足以證明在行
    經交岔路口時，被告乙○○已鎖定被害人丙○○○作為搶奪
    之目標。再者，依警方於案發現場所拍攝之上開照片觀之，
    慢車道內確停放有自小客車、計程車，是被告乙○○與被害
    人丙○○○確係各騎乘機車及腳踏車共行於快車道上行駛之
    事實固堪認定，而靠右行駛又係交通法規所要求，則縱被告
    乙○○在靠右行駛時稍靠近被害人丙○○○，亦不能遽認其
    係在便利甲○○搶奪。證人即原審共同被告甲○○於原審審
    理時雖證稱：「乙○○的機車有擦身經過被害人腳踏車旁」
    等語；惟其亦同時證稱：「我就在機車上面有點把身體重心
    偏向被害人處，才伸手去搶」等語（見原審卷第70頁），如
    被告乙○○有擦身到被害人丙○○○，則甲○○即無將身體
    重心偏向被害人丙○○○一方之必要，是其真意應係指被告
    乙○○騎乘機車自被害人丙○○○腳踏車旁經過而已，難認
    係異常且刻意迫近緊靠，因此，不能執其上開所證：有擦身
    經過等語，遽認被告乙○○係蓄意配合甲○○以便遂行搶奪
    犯行。(二)被告乙○○所有系爭車牌號UBB-209 號輕型機車係
    1993年8 月即民國82年8 月出廠（見原審卷第34頁），迄於
    案發當時已騎乘17年，依警方所拍攝之照片觀之亦已甚為老
    舊（見警卷第8 頁），核與被告乙○○於原審所辯：其機車
    十分破舊等語相符（見審卷第81頁）；被告乙○○騎機車併
    搭載甲○○，則所能行駛之最高速度本即有限，則證人甲○○於原審審理時證稱：「當天之時速3 、40公里」等語（見
    原審卷第74頁），亦難謂被告乙○○係為配合甲○○行搶而
    故意放慢速度行駛。又被告乙○○於警詢及檢察官偵查中一
    再辯稱：怕被誤會係同夥，所以馬上離開等語（見警卷第4
    頁、偵查卷第8 頁），則其因恐無端遭牽連而加速離去，亦
    無悖於常情。再者，被告乙○○雖未報警為適當之處置，惟
    亦不能據此推論其事先知情。(三)當時機車之時速既僅3 、40
    公里，足徵當時之時速非快，而被告乙○○於原審審理時已
    明確供稱：有感覺到機車重心改變，才以為是撞到了旁邊的
    腳踏車等語（見原審卷第85頁），在速度不快之情形下，被
    告乙○○未因甲○○突然出手拉扯而失去重心並跌倒在地，
    亦難謂有特別可疑之處。(四)縱甲○○當日確無前往高雄市立
    凱旋醫院掛號看診，惟如前所述，既不能排除其有可能利用
    不知情之被告乙○○為搶奪犯行之可能，則甲○○當日未掛
    號之事實亦不足採為被告乙○○不利之認定。綜上所述，檢
    察官執上開事由，指摘原判決不當，為無理由，應予駁回。
七、同案被告甲○○經原審判處罪刑後未據上訴，故不另論列。
據上論斷，應依刑事訴訟法第368 條，判決如主文。
本案經檢察官陳宗吟到庭執行職務。
中    華    民    國    99    年    2     月    26    日
            刑事第四庭    審判長法  官  蕭權閔
                                法  官  陳吉雄
                                法  官  李嘉興
以上正本證明與原本無異。
如不服本判決應於收受本判決後10日內向本院提出上訴書狀，其
未敘述上訴理由者，並得於提起上訴後10日內向本院補提理由書
狀（均須按他造當事人之人數附繕本）「切勿逕送上級法院」。
中    華    民    國    99    年    2     月    26    日
                                書記官  唐奇燕

司法院資訊處製作；財團法人民間司法改革基金會備份。
